【裁判字號】    88,再,12
【裁判日期】    890626
【裁判案由】    變更土地所有權人名義
【裁判全文】
臺灣臺北地方法院民事裁定  八十八年再字第一二號
    原      告    甲○○
    被      告    丙○○
    訴訟代理人    廖忠信律師
    複  代理人    周文哲律師
    被      告    乙○○      住台北市○○路一三四巷一五號三樓
右當事人間請求變更土地所有權人名義事件，再審原告對於本院民國七十七年十一月
十日確定，七十七年度訴字第四三六九號判決提起再審之訴，本院裁定如左：
    主      文
再審之訴駁回。
再審訴訟費用由再審原告負擔。
    理      由
一、查再審之訴，必須主張原確定判決有民事訴訟法第四百九十六條、或第四百九十
    七條之情形，以為理由時，始為合法。次按再審之訴，應於三十日之不變期間內
    提起；前項期間，自判決確定時起算。但再審之理由知悉在後者，自知悉時起算
    ；又再審之訴，應表明左列各款事項，提出於管轄法院為之：四、再審理由及關
    於再審由並遵守不變期間之證據，民事訴訟法五百零一條第一項、第二項、第五
    百零一條第一項第四款分別定有明文。如再審原告未依上開規定記載遵守不變期
    間之證據者，毋庸裁定定期命補正，而得逕以裁定駁回之，此亦有最高法院七十
    年台再字第三十五號判例足資參照。
二、本件再審原告係對本院七十七年度訴字第四三六九號確定判決（判決內容為再審
    原告應將坐落台北市○○區○○段三小段二二０之一地號、地目建、面積五二平
    方公尺之土地所有權全部變更登記為韓步雲所有）提起再審之訴。經查：該判決
    已於七十七年十一月十日確定，再審原告遲至八十八年五月十一日始向本院提起
    再審之訴，已逾三十日之不變期間；再審原告雖於書狀內表明本件再審係以「當
    事人知他造之住居所，指為所在不明而與涉訟者」（即民事訴訟法第四百九十六
    條第一項第六款前段）為再審原因，並以該再審原因再審原告係於八十八年五月
    四日方得知，並未遲誤再審期間，然查：再審原告於八十七年九月二日，在台灣
    台北地方法院檢察署八十七年度偵字第一七三二二號案件偵查中訊問時，已明白
    表示知悉韓步雲留有台北市○○段○○段二二０之一地號、地目建、面積五二平
    方公尺（即本院七十七年度訴字第四三六九號確定判決之訴訟標的）之遺產，依
    此，再審原告即顯然已明知本院七十七年度訴字第四三六九號確定判決之結果，
    並明知韓步雲已依前開確定判決正式取得系爭土地所有權，準此，再審原告依法
    即應於八十七年十月一日前提起再審之訴，乃再審原告竟遲至八十八年五月十一
    日方提起本件再審之訴，其顯已逾再審不變期間，茲再審原告既已遲誤再審不變
    期間，揆諸前揭說明，其訴自非合法，應予駁回。
三、依民事訴訟法第五百零二條第一項、第九十五條、第七十八條裁定如主文。
中      華      民      國    八十九    年      六      月    二十六    日
                                      民事第五庭法      官  詹駿鴻
右為正本係照原本作成
如對本裁定抗告須於裁定送達後十日內向本院提出抗告狀
中      華      民      國    八十九    年      六      月    二十七    日
                                                書  記  官  林淑玉


司法院資訊處製作；財團法人民間司法改革基金會備份。
